# 收入、成本确认问题

提问人：mdzcpa 时间：2018-01-17 06:45:53
A公司向消费者免费赠送商品，但所赠送商品的费用由B公司承担，A公司向B公司开票、收款（成本价结算，没有盈利），请问：能否将收到B公司的款项作为A公司的营业收入，无偿赠送的商品作为A公司的营业成本。为什么？谢谢各位赐教！

回答人：chenyiwei
请详细描述A、B两公司之间的关系，以及A公司的业务模式，为何B公司愿意承担A公司向消费者赠品的支出。